---
title: "Análise sobre as informações públicas do Airbnb."
output:
  pdf_document: default
  html_document: default
---

```{r setup, include=FALSE}
#aqui coisas que não aparecem no relatorio
knitr::opts_chunk$set(echo = TRUE)
library(readr)
library(plyr)
library(dplyr)
library(ggplot2)

```

## Caso de estudo: Rio de Janeiro
Base de dados: Anúncios de hospedagem do site Airbnb existentes na cidade do Rio de Janeiro, em 21/05/2019. <br>
Fonte: http://insideairbnb.com/rio-de-janeiro/# <br>
http://data.insideairbnb.com/brazil/rj/rio-de-janeiro/2019-05-21/data/listings.csv.gz <br>
A base foi limitada a anúncios de bairros que possuam ao menos 50 acomodações anunciadas para evitar distorções de casos isolados.

```{r include=FALSE}
setwd("/home/rafaellj/DataScience/Base de dados")

airbnb = read_csv("anunciosriodejaneiro20190521.csv")

bairrosAnunciosMin = airbnb %>%
  group_by(neighbourhood) %>%
  summarise(totalAnuncios = n_distinct(id)) %>%
  filter(totalAnuncios>=50, !is.na(neighbourhood)) %>%
  arrange(-totalAnuncios)

bairrosAnunciosMin  

airbnb.rio = airbnb %>%
  select(id,host_id,neighbourhood,room_type,price,number_of_reviews,reviews_per_month,listing_url, host_url, host_response_rate, bathrooms, bedrooms, review_scores_rating) %>%
  filter(neighbourhood %in% bairrosAnunciosMin$neighbourhood)

airbnb.rio = airbnb.rio %>%
  mutate(price = as.numeric(gsub('\\$|,', '', price))) %>%
  mutate(host_response_rate = as.numeric(gsub('%', '', airbnb.rio$host_response_rate)))%>%
  rename(bairro = neighbourhood)


```

##1. Quais os bairros com mais apartamentos anunciados?
```{r }

bairrosMaisApt = airbnb.rio %>%
  group_by(bairro) %>%
  summarise(totalApartamentos = n_distinct(id))%>%
  arrange(-totalApartamentos)

bairrosMaisApt

bairrosMaisAptGeral = airbnb.rio %>%
  group_by(bairro) %>%
  summarise(totalAnuncios = n_distinct(id),
            precoMedio=mean(price, na.rm=TRUE),
            reviewsMedia=mean(number_of_reviews),
            reviewsMediaMes=mean(reviews_per_month, na.rm=TRUE)) %>%
  arrange(-totalAnuncios)

bairrosMaisAptGeral

```


##2. Quais os bairros mais caros?
```{r }

bairrosPreco = airbnb.rio %>%
  group_by(bairro) %>%
  summarise(precoMedio = mean(price)) %>%
  arrange(-precoMedio)

bairrosPreco

bairrosPrecoGeral = airbnb.rio %>%
  group_by(bairro) %>%
  summarise(precoMedio=mean(price, na.rm=TRUE),
            totalAnuncios = n_distinct(id),
            reviewsMedia=mean(number_of_reviews),
            reviewsMediaMes=mean(reviews_per_month, na.rm=TRUE)) %>%
  arrange(-precoMedio)

bairrosPrecoGeral

```

##3. Quais os bairros mais baratos?
```{r }

bairrosPreco = airbnb.rio %>%
  group_by(bairro) %>%
  summarise(precoMedio = mean(price)) %>%
  arrange(precoMedio)

bairrosPreco

bairrosPrecoGeral = airbnb.rio %>%
  group_by(bairro) %>%
  summarise(precoMedio=mean(price, na.rm=TRUE),
            totalAnuncios = n_distinct(id),
            reviewsMedia=mean(number_of_reviews),
            reviewsMediaMes=mean(reviews_per_month, na.rm=TRUE)) %>%
  arrange(precoMedio)

bairrosPrecoGeral

```


##4. Quais os bairros com maior taxa de ocupação?
Segundo o projeto "Inside Airbnb", a base de dados foi populada a partir dos dados públicos capturados do site. Como não existe abertamente no site os dados sobre os aluguéis realizados de cada hospedagem anunciada, a taxa de ocupação dos imóveis pode ser estimada a partir da quantidade de reviews de cada anúncio. De acordo com o projeto estima-se que em 50% dos casos os usuários deixam reviews, assim quanto maior a quantidade de reviews mais podemos considerar que o anúncio foi reservado pelo site.

```{r }
bairrosMaisReservas = airbnb.rio %>%
  group_by(bairro) %>%
  summarise(mediaReviews = mean(number_of_reviews)) %>%
  arrange(-mediaReviews)

bairrosMaisReservas

bairrosMaisReservasGeral = airbnb.rio %>%
  group_by(bairro) %>%
  summarise(reviewsMedia=mean(number_of_reviews),
            totalAnuncios = n_distinct(id),
            precoMedio=mean(price, na.rm=TRUE),
            reviewsMediaMes=mean(reviews_per_month, na.rm=TRUE)) %>%
  arrange(-reviewsMedia)

bairrosMaisReservasGeral

```

##5. Quais os bairros com maior frequência de ocupação mensal?
Se observarmos apenas a média de reviews, podemos não considerar situações onde ocorreu uma alta ocupação esporádica em determinado bairro, mas que não corresponda uma frequência habitual de ocupação. Assim, cabe também observar a média mensal de ocupação de cada bairro.

```{r }
bairrosMaisReservasMensal = airbnb.rio %>%
  group_by(bairro) %>%
  summarise(reviewsMediaMes = mean(reviews_per_month, na.rm=TRUE)) %>%
  arrange(-reviewsMediaMes)

bairrosMaisReservasMensal

bairrosMaisReservasMensalGeral = airbnb.rio %>%
  group_by(bairro) %>%
  summarise(reviewsMediaMes=mean(reviews_per_month, na.rm=TRUE),
            totalAnuncios = n_distinct(id),
            precoMedio=mean(price, na.rm=TRUE),
            reviewsMedia=mean(number_of_reviews)) %>%
  arrange(-reviewsMediaMes)

bairrosMaisReservasMensalGeral
```

##6. Qual o tipo de acomodação mais anunciado e o mais procurado (de acordo com quantidade de reviews)?
```{r }
tipoAptMaisProcurado = airbnb.rio %>%
  group_by(room_type) %>%
  summarise(reviewsMediaMes = mean(reviews_per_month, na.rm=TRUE),
            totalAnuncios = n_distinct(id),
            precoMedio=mean(price, na.rm=TRUE)) %>%
  arrange(-reviewsMediaMes)

tipoAptMaisProcurado
```

##7. Quais os apartamentos com maior número de reviews, onde fica e qual seu valor/dia? 
```{r }
aptMaisOcupado = airbnb.rio %>%
  select(bairro, listing_url, number_of_reviews, price) %>%
  arrange(-number_of_reviews) %>%
  rename(nReviews = number_of_reviews)
aptMaisOcupado
```

##8. Quais os apartamentos com maior frequência de ocupação mensal, onde ficam e qual seu valor/dia? 
```{r }
aptMaisOcupadoMes = airbnb.rio %>%
  select(bairro, listing_url, reviews_per_month, price) %>%
  arrange(-reviews_per_month)%>%
  rename(nReviewsMes = reviews_per_month)
aptMaisOcupadoMes

```


##9. Quantos anuncios tem os 5 maiores anunciantes?
```{r }
totalPorAnunciante = airbnb.rio %>%
  group_by(host_id, host_url) %>%
  summarise(totalAnuncios = n_distinct(id))%>%
  arrange(-totalAnuncios)%>%
  head(n = 5)
totalPorAnunciante
```


##10. Modelo de Regressao Linear
- Qual a relação entre as avaliações recebidas e taxa de ocupação mensal da acomodação?
<br><br>
Gráfico de Dispersão
```{r }
plot(airbnb.rio$review_scores_rating, airbnb.rio$reviews_per_month)
```

Coeficiente de Correção Linear
```{r }
cor(!is.na(airbnb.rio$review_scores_rating), !is.na(airbnb.rio$reviews_per_month))
```

Teste de Hipótese
```{r }
cor.test(airbnb.rio$review_scores_rating, airbnb.rio$reviews_per_month)
```

## Ajustes do Modelo de Regressao Linear
```{r }
model = lm(reviews_per_month~review_scores_rating, data=airbnb.rio)
model
summary(model)
anova(model)
plot(model)
ggplot(airbnb.rio, aes(x=review_scores_rating,y=reviews_per_month,color=price))+ geom_point() + geom_line()
```
